【裁判字號】    90,訴,226
【裁判日期】    900402
【裁判案由】    毒品危害防制條例
【裁判全文】
臺灣臺中地方法院刑事判決                            九十年度訴字第二二六號
    公  訴  人  臺灣台中地方法院檢察署檢察官
    被      告  甲○○
右列被告因毒品危害防制條例案件，經檢察官提起公訴（八十九年度毒偵字第五四五
二號、六六二七號、七二二七號）及移送併辦（九十年度偵字第二一六六號），本院
判決如左：
    主  文
甲○○連續施用第一級毒品，處有期徒刑拾月。扣案之海洛因壹包（驗餘淨重零點零
柒公克、包裝重零點貳貳公克）沒收銷燬，杓子壹支沒收；又連續施用第二級毒品，
處有期徒刑肆月。扣案之安非他命貳包（合計毛重參點陸公克）沒收銷燬，杓子壹支
、安非他命吸食器壹組均沒收。應執行有期徒刑壹年。扣案之海洛因壹包（驗餘淨重
零點零柒公克、包裝重零點貳貳公克）、安非他命貳包（合計毛重參點陸公克）沒收
銷燬，杓子壹支、安非他命吸食器壹組均沒收。
    事  實
一、甲○○曾於民國八十八年間因施用毒品案件，經本院裁定送請觀察、勒戒後，認
    無繼續施用毒品之傾向，而由台灣台中地方法院檢察署檢察官於八十八年五月十
    九日，以八十八年度偵字第二七八八號為不起訴處分確定，竟不知悔改，復基於
    概括之犯意，連續自八十九年七月初起迄同年十一月八日止，在其臺中縣潭子鄉
    ○○村○○○街十七號七樓之一住處，以海洛因摻入香菸吸食之方式，平均二日
    一次，連續施用第一級毒品海洛因多次；又另基於概括之犯意，自八十九年七月
    初起至同年十一月八日止，於前開處所，將安非他命置於玻璃吸食器內，以火燒
    烤，使之產生煙霧，再以口吸入，平均一星期一至二次，連續施用第二級毒品安
    非他命多次。嗣於八十九年七月十二日十六時許，為警在其上開住處查獲，並扣
    得其持有之第一級毒品海洛因一包（驗餘淨重０‧０七公克，包裝重０‧二二公
    克），及其所有供施用毒品之安非他命吸食器一組、杓子一支；另於同年九月十
    五日十三時許，在其前開住處為警查獲，再於同年月二十四日零時四十五分許，
    為警在台中縣潭子鄉○○○路與圓通南路口查獲，復於同年十一月八日十九時許
    ，為警在其上開住處查獲，並扣得第二級毒品安非他命二包（合計毛重三點六公
    克），經依本院八十九年度毒聲字第五一○七號裁定令入勒戒所觀察、勒戒後，
    認有繼續施用毒品之傾向。
二、案經臺中縣警察局移送及臺中縣警察局豐原分局報告台灣台中地方法院檢察署檢
    察官偵查起訴及移送併辦。
    理  由
一、右揭犯罪事實，業據被告甲○○於本院審理時坦承不諱，並有扣案之海洛因一包
    （驗餘淨重０‧０七公克，包裝重０‧二二公克）、安非他命二包（毛重三點六
    公克）、安非他命吸食器一組、杓子一支等物足資佐證，而被告所持有之白色粉
    末一包，經鑑定結果確屬毒品海洛因無訛，亦有法務部調查局鑑驗通知書一紙（
    編號000000000）在卷足參，且其先後為警查獲時，經採尿送驗結果，呈有二次
    毒品嗎啡及四次安非他命陽性反應，有台中縣衛生局檢驗尿水報告書及常昕生活
    事業股份有限公司新東分公司濫用藥物尿液檢驗報告共四紙附卷可憑，被告前因
    施用毒品案件，經送觀察、勒戒後，認無繼續施用毒品傾向，而由台灣台中地方
    法院檢察署檢察官於八十八年五月十九日，以八十八年度偵字第二七八八號為不
    起訴處分確定後，又連續施用第一、二級毒品，經依本院八十九年度毒聲字第五
    一０七號裁定送觀察、勒戒後，認有繼續施用毒品之傾向，亦有不起訴處分書、
    台灣台中地方法院檢察署刑案資料查註紀錄表及台灣台中看守所附設勒戒處所八
    十九年十二月四日中所正衛字第二四四五號函送之有無繼續施用毒品傾向證明書
    各一件附卷可稽，本件事證明確，被告犯行堪以認定。
二、核被告甲○○所為，係犯毒品危害防制條例第十條第一項施用第一級毒品罪及同
    條第二項施用第二級毒品罪。被告所持有之毒品海洛因、安非他命，係供其自己
    施用，故其持有之低度行為應為施用之高度行為所吸收，均不另論罪。其先後多
    次施用第一級毒品海洛因及施用第二級毒品安非他命之行為，均時間密接、犯罪
    構成要件相同，顯均係基於概括犯意反覆為之，均應依連續犯之規定各論以一罪
    ，並均加重其刑。被告所犯上開二罪間，犯意各別，罪名有異，應予分論併罰。
    公訴人雖僅起訴被告於八十九年十一月九日之前四、五日內，施用第一級毒品海
    洛因一次及自八十九年七月十二日起迄同年十一月八日止，連續施用第二級毒品
    安非他命多次，就其餘犯罪事實未經起訴，惟被告其餘施用毒品部分，既與起訴
    事實有連續犯之裁判上一罪關係，為起訴效力所及，本院自應併予審理。爰審酌
    被告無視於毒品對於自身健康之戕害及國家對於杜絕毒品犯罪之禁令，惡性非輕
    ，及其施用毒品之次數、期間、犯後坦承犯行、態度尚佳等一切情狀，量處如主
    文所示之刑，並定其應執行之刑，以資懲儆。扣案之海洛因一包（驗餘淨重０‧
    ０七公克，包裝重０‧二二公克）被告雖否認為其所持有，然當日查獲之經過，
    業據證人即七月十二日至現場搜索之偵查員鄭恒勳、洪志南到庭具結證稱：第一
    級毒品海洛因係在被告的皮夾找到的，皮夾是在他房間的床上，當時他在床上睡
    覺，且皮夾內亦有甲○○的證件，應係甲○○所持有的等語，足認該第一級毒品
    海洛因係在被告所持有之狀態中被查獲無疑，上開海洛因及安非他命二包（毛重
    三點六公克），既係當場查獲之毒品，爰依毒品危害防治條例第十八條第一項前
    段規定宣告沒收銷燬之；扣案之安非他命吸食器一組，為被告所有供施用第二級
    毒品所用之物；扣案之杓子一支則為被告所有供施用第一、二級毒品所用之物，
    均據被告供明，並經本院查明在卷，爰均依刑法第三十八條第一項第二款之規定
    宣告沒收。另扣案之海洛因一包（毛重○點二公克）、注射針筒二支，為被告之
    友人李海水所持有，並非供被告持有及施用第一級毒品所用之物，業據被告陳明
    在卷，並經證人即八十九十一月八日共同被查獲之黃小妹於本院訊問時結證屬實
    ，爰不於本案宣告沒收及銷燬，附此敘明。
據上論結，應依刑事訴訟法第二百九十九條第一項前段，毒品危害防制條例第十條第
一項、第二項、第十八條第一項前段、第二十條第三項前段，刑法第十一條前段、第
五十六條、第三十八條第一項第二款、第五十一條第五款，判決如主文。
中      華      民      國    九十      年      四      月        二    日
                         臺灣臺中地方法院刑事第三庭
                             審判長法  官  唐 光 義
                                   法  官  張 智 雄
                                   法  官  黃 炫 中
右正本證明與原本無異。
如不服本判決，應於判決送達後十日內向本院提出上訴狀，上訴於臺灣高等法院臺中
分院( 須附繕本 )。
                                   書記官
中      華      民      國    九十      年      四      月        四    日


司法院資訊處製作；財團法人民間司法改革基金會備份。
